【裁判字號】    90,交易,557
【裁判日期】    900914
【裁判案由】    公共危險
【裁判全文】
臺灣臺中地方法院刑事判決                          九十年度交易字第五五七號
    公  訴  人  臺灣台中地方法院檢察署檢察官
    被      告  甲○○
右列被告因公共危險案件，經檢察官聲請簡易判決處刑（九十年度偵字第九三九三號
），本院沙鹿簡易庭認不宜以簡易判決處刑（九十年度沙交簡字第二六九號），改依
通常程序審理，本院判決如左：
    主  文
甲○○服用酒類，不能安全駕駛動力交通工具而駕駛，處拘役肆拾日，如易科罰金，
以佰元折算壹日。
    事  實
一、甲○○於民國九十年五月二十一日下午五時許，在嘉義縣民雄鄉山中村牛斗山六
    九六號住處飲用酒類之後，體內所含酒精濃度已達每公升０．五五毫克，呈酒醉
    狀態而不能安全駕駛動力交通工具，詎竟不顧公眾之安危，猶於翌日凌晨二時五
    十分許，駕駛車牌號碼ＪＣ─六一六號聯結車，沿嘉義縣民雄鄉○○道一號高速
    公路等道路行駛，迨於翌日淩晨四時三十分許，途國道一號高速公路北上車道一
    八五公里二百公尺處 (台中縣烏日鄉轄)時，與乙○○所駕駛之車牌號碼ＲＸ─
    九四五號聯結車發生碰撞。嗣經警到場處理，於翌日清晨五時五十二許對甲○○
    施以口呼氣方式測試酒精濃度，發現其酒精濃度測定值仍高達每公升０˙三六毫
    克，始查悉上情。
二、案經國道公路警察局第三警察隊報請臺灣臺中地方法院檢察署檢察官偵查後向本
    院聲請以簡易判決處刑，經本院沙鹿簡易庭認不宜以簡易判決處刑，改依通常程
    序審理。
    理  由
一、訊據被告甲○○對於右揭酒後駕車並發生車禍之事實坦承不諱，核與被害人乙○
    ○指述情節大致相符，並有道路交通事故調查報告表、酒精測定值測試紙、測試
    觀察紀錄表各乙紙附卷可資佐證。被告雖矢口否認有何酒醉駕車之犯行，辯稱：
    並未酒醉云云。惟查：按服用酒類不能安全駕駛動力交通工具之認定，參考德國
    、美國之認定標準，對於酒精濃度呼氣已達每公升○．五五毫克或血液濃度達百
    分之○．一一以上，肇事率為一般正常人之十倍，應認為已達不能安全駕駛之標
    準（法務部八十八年五月十八日八八年度法檢字第一六六九號函參照）；次按體
    內酒精含量由開始飲酒時的０％，依飲酒量漸漸累積增加，在完成飲酒時體內酒
    精含量達到最高，隨後依代謝率逐漸代謝，至於體內酒精含量倒推計算代謝率，
    依交通部運輸研究所於七十七年八月間針對國人進行實驗研究指出為每小時每公
    升０．０六二八毫克 (引自陳高村著吐氣中酒精含量倒推計算過程一文)。依被
    告所供，其係自九十年五月二十二日凌晨二時五十分許開始駕車，是被告於肇事
    之同日凌晨四時三十分許前已駕車行駛約一小時四十分鐘，而警員係於同日清晨
    五時五十二分對被告進行測試，被告酒精濃度測定值為每公升０˙三六毫克，則
    被告自駕車至酒測之時間相距達三小時又二分鐘，依前揭國人體內酒精含量之代
    謝率計算，被告於駕車之始體內所含酒精濃度應已達每公升０˙五五毫克 (計算
    試為：0.36mg/l+0.0628mg/lx3.03hr= 0.55mg/l)，揆諸前揭說明，被告駕車時
    確已達不能安全駕駛動力交通工具程度甚明；又證人即車禍後到場處理之警員冉
    記福於本院九十年九月五日審理時證稱：「 (問：被告當時精神狀況如何？)．
    ．．在酒測的時侯他會喃喃自語，話比較多．．．當時被告滿臉通紅，也聞到濃
    厚的酒味」等語，則參諸被告酒測時之精神狀態，益足徵被告確已達不能安全駕
    駛動力交通工具之程度，至為灼然。被告所辯，核係卸責之詞，殊難憑採。故本
    件事證明確，被告犯行堪以認定，應予依法論科。
二、核被告所為，係犯刑法第一百八十五條之三服用酒類致無法安全駕駛動力交通工
    具罪。被告業已與被害人達成和解，有彰化縣溪湖鎮鄉鎮市調解委員會調解書一
    件附卷可查。爰審酌被告酒醉後已不能安全駕駛，仍不顧公眾之安危，貿然駕車
    ，應予非難；兼衡及被告素行，犯後已與被害人達成和解之犯後態度等一切情狀
    ，量處如主文所示之刑，並諭知易科罰金之折算標準，以啟自新。
據上論斷，應依刑事訴訟法第四百五十二條、第二百九十九條第一項前段，刑法第一
百八十五條之三、第四十一條第一項前段，罰金罰鍰提高標準條例第二條，判決如主
文。
中      華      民      國      九十      年      九      月    十四    日
                                   台灣台中地方法院交通法庭
                                       法  官  劉長宜
右正本證明與原本無異
如不服本判決應於送達後十日內向本院提出上訴狀
                                       書記官
中      華      民      國      九十      年      九      月     十九   日


司法院資訊處製作；財團法人民間司法改革基金會備份。
